臺灣桃園地方法院刑事判決　　　　　　 93年度簡上字第296號
公　訴　人　臺灣桃園地方法院檢察署檢察官
上　訴　人　甲○○　男　63歲（民國30年12月11日生）
上上訴人因偽造文書案件，不服本院九十三年度壢簡字第五九０
號中華民國九十三年六月二十九日第一審簡易判決（聲請簡易判
決處刑案號：九十三年度偵字第四二四三號），提起上訴，本院
管轄第二審之合議庭判決如下：
    主      文
上訴駁回。
    事實及理由
一、本件經本院管轄第二審之合議庭審理結果，認第一審以上訴
    人即被告甲○○犯刑法第二百十六條、第二百十四條之行使
    使公務員登載不實文書罪，及刑法第二百十四條之使公務員
    登載不實罪，判處有期徒刑二月，並准以三百元折算一日易
    科罰金，經核其認事用法及量刑均無不當，應予維持，並引
    用第一審判決書記載之事實、證據及理由（如附件）。
二、本件上訴人即被告於警詢中，對於伊有為檢察官聲請簡易判
    決處刑書所載之犯罪事實（如附件）坦承不諱，惟其於本院
    審理中翻異前詞，辯稱：伊於民國八十九年六月十三日，在
    大陸地區四川省重慶市，與名為「乙○○」之大陸女子並非
    假結婚，伊是真的要與該名女子結婚，伊到大陸後與該名女
    子見面二次，第一次是在重慶的一家飯店房間，本來兩人在
    聊天，聊一聊伊就向該名女子求婚，該名女子要求給付新臺
    幣（下同）二十萬元，伊有同意，之後兩人就發生性關係，
    兩天後，該名女子又來找伊說她父母已同意結婚，伊二人就
    去拍結婚照及辦理結婚登記，伊並當場給予該名女子二十萬
    元，之後伊先回臺灣幫該名女子辦理來台手續，伊是委託一
    個姓名不詳的朋友去辦理此事，但一直都沒有下文，伊只有
    去找過該名朋友問辦理手續之情形一次，但沒有打過電話詢
    問云云。經查，上訴人前開所稱與該名真實姓名不詳，自稱
    「乙○○」之大陸女子第一次見面聊天過程中即論及婚嫁之
    情節，顯有悖於一般常情，又上訴人自承伊於八十九年間年
    收入僅四十餘萬元，而其上開所稱為迎娶該名大陸女子已支
    出二十萬元，此將近其半年薪資之代價，對其而言數額非低
    ，據其前開所稱竟委託一名姓名不詳之朋友辦理其妻來台手
    續，又於上開手續遲無下文之情況下，僅僅找過該名姓名不
    詳之朋友詢問一次，而從未撥打電話詢問等情節觀之，上訴
    人前開辯詞均與事理不符，難予採信。再者，上訴人向入出
    境管理局申辦之大陸地區人民進入臺灣地區旅行證申請書，
    其上記載上訴人
    市南屯區○○○路○段一四三號，有大陸地區人民進入臺灣
    地區旅行證申請書影本一紙附卷可稽（見臺灣桃園地方法院
    檢察署九十三年度偵字第四二四三號偵查卷宗第十六頁），
    上訴人自承伊並未居住該址，亦尚未向該址屋主承租該屋，
    上訴人卻以前開伊未居住之地址為該名大陸女子申辦來台手
    續，顯見上訴人並無與該大陸女子同住之意思，綜上所述，
    應認上訴人與該名姓名不詳自稱「乙○○」之大陸女子並無
    結婚之真意，上訴人於警詢中之自白應與事實相符，其於本
    院審理中所辯，顯係卸責之詞，不可採信。原審認事用法，
    核無不當，上訴人仍不服本院第一審判決，提起上訴，顯無
    理由，應予駁回。
據上論斷，應依刑事訴訟法第四百五十五條之一第三項、第三百
六十八條、第三百七十三條，判決如主文。
本案經檢察官張啟聰到庭執行職務。
中　　華　　民　　國　　93　　年　　12　　月　　31　　日
                  臺灣桃園地方法院刑事第五庭
                      審判長法　官　潘政宏
                            法  官  周炳全
                            法  官  張明儀
上正本證明與原本無異。
如不服本判決，應於送達後10日內，向本院提出上訴狀。
                            書記官　王嘉麒
中　　華　　民　　國　　94　　年　　1 　　月　　3 　　日
